# 留存收益转增实收资本的处理

提问人：zico9999 时间：2013-02-09 14:35:52
公司注册资本登记管理规定 第十九条　变更注册资本、实收资本的验资证明应当载明以下内容： 以资本公积、盈余公积和未分配利润转增注册资本及实收资本的，应当说明转增数额、公司实施转增的基准日期、财务报表的调整情况、留存的该项公积金不少于转增前公司注册资本的百分之二十五、转增前后财务报表相关科目的实际情况、转增后股东的出资额； 税务规定：可以增加投资计税基础 被投资企业将股权（票）溢价所形成的资本公积转为股本的，不作为投资方企业的股息、红利收入，投资方企业也不得增加该项长期投资的计税基础。被投资企业以盈余公积和未分配利润转增股本的应作为投资企业的红利所得，并增加其投资成本。 举例：A公司为境内法人，投资 2000 万设立B公司，其中： 1000 万股本， 1000 万资本公积。截止 2012 年底，实现未分配利润 1000 万，盈余公积500 万。现欲将B股权转让： 一、 如果B公司有足额现金，那么为减少税负，可以先分红后再转让。 二、 无法以现金分红，则需要将留存收益转增股本再进行转让。 转股后A企业在会计账务上是不做处理的，只需要备查登记。即母公司账面“长期股权投资”依然是 2000 万元。税法上要作为“股息所得”——免税收入处理，同时增加A企业的长投计税基础。 这里有以下问题需要讨论：
1 、 将导致 2012 年度A企业所得税汇算清缴时出现“投资收益”相关的财税差异。 2 、 税务机关如何认定A公司增加的计税基础，需要备案审批？或者只是B公司开具分利单即可？ 3 、 会计上是否导致“递延所得税资产”的确认？合并报表如何处理？

回答人：chenyiwei
回复 zico9999 的帖子
在B公司以未分配利润转增股本已完成，但A尚未将B的股权转让的情况下：假设税务上认可计税基础调整为 3000 万元，并且A有明显的在可预见的未来将B股权转让的意图，且符合递延所得税资产确认的一般条件——A在可预见的未来将产生足够多的应纳税所得额，则可以就此处账面价值和计税基础之间的差额确认递延所得税资产（按 25 ％税率计算为 250 万元）。借记递延所得税资产，贷记所得税费用——递延所得税费用。 合并报表层面，比照同一原则处理。